# 产收购公司时相关资产按公允价合并，相关资产的折旧年限和残值率是否需要...

提问人：gulgdx 时间：2016-01-06 09:28:12
请教版主及各位老师： 企业合并准则规定：非同一控制下企业合并中，合并财务报表中的被购买方资产、负债等，是以购买日确定的公允价值为基础持续计算的结果。我想请问一下，收购一家企业后，被收购企业账面固定资产已折旧完毕（只剩5%残值），但按公允价值评估增值了，在当期编制合并报表按公允价值合并时，相应固定资产的折旧年限及残值率是否需要重新确定（包括无形资产及其摊销年限）？还是说根据准则中“持续计算”的规定仍以原企业账面确定的折旧摊销年限和残值率为基础不变，即剩余折旧年限为0 ，残值率不变？同样，如果相关资产只折旧了部分年限，如房屋原折旧年限确定为 20 年，收购时已折旧 5 年，是否按剩余 15 年继续折旧？谢谢了！

回答人：chenyiwei
对于购买方而言，通过非同一控制下合并取得被购买方的固定资产和无形资产等，相当于是在购买日对这些资产按公允价值初始确认。所以应当重新确定其折旧（摊销）年限和预计净残值。相应地，被购买方在其自身报表中应当同步对该资产的剩余折旧（摊销）
年限和预计净残值进行会计估计变更。 但同时要强调：购买方不能简单地按其自身的会计估计强行统一被购买方的相关会计估计。
上面所说的重新确定和调整必须基于被购买方相关资产的具体情况进行分析判断后确定，这本质上与固定资产、无形资产准则所要求的对折旧（摊销）年限和预计净残值的定期复核调整没有本质区别。